# 预计当年不能抵扣的投资损失确认了递延所得税资产，结果当年实际抵扣了

提问人：bigking1 时间：2016-02-20 14:17:38
比如我 2014 年有笔投资损失 100 万，我预计 14 年汇算清缴不能抵扣。对该笔损失确认 25 万的递延所得税资产。并且先出具了审计报告。但是后来汇算清缴时，该笔递延所得税资产被审批通过，可以抵扣了。也就是说在 2014 年末其实是没有留待 2015 年抵扣的资产损失的。这时候原 14 年审计确认的 25 万的递延所得税资产应该怎么转销？假设具有重要性，作前期差错？还是会计估计变更，在 15年转销转为 15 年的所得税费用？

回答人：chenyiwei
这属于如何区分会计差错和会计估计变更的问题，即能否“提供确凿证据，表明由于重大人为过失或舞弊等原因，未能合理使用前期报表编报时已经存在且能够取得的可靠信息，导致前期会计估计结果未恰当反映当时情况”。 从你说的情况看，构成前期差错的可能性相对较大。